# 信息化时期下的委托代销商品及其返利的确认时点

提问人：gulgdx 时间：2018-04-29 13:12:21
陈版您好，对于委托代销商品，目前的准则指南规定为：“销售商品采用支付手续费方式委托代销的，在收到代销清单时确认收入”。
请问，在采用现代信息系统下代销收入确认时点如何确定。 目前A公司与客户签定代销合同（客户是以取得差价方式获取代销收入），客户有数千家店面，采用信息系统管理代销存货，各店面当月的销售产品需在下个月初才能在系统中录入完毕，客户总部才能向A公司发送代销清单供A公司确认（确认最终数量、价格等信息）。由于客户总部为A公司开放一个系统查询接口，A公司待下月初客户各门店将销售数据录入完毕后即可知道最终销售数据（有时可能会与客户最终提供的代销清单略有差异）。根据会计准则的规定，A公司在与客户对账确认后（即所谓收到代销单清时）才确认收入（即实际上也就是当月收到上月的代销清单并确认上月的销售收入）。同时，A公司给予客户每台一个固定金额的返利（按月返利），由于收入未在当月确认，因此相应返利也是在收到客户对账清单时才确认。 现在想请问陈版的问题是： 1 、由于采用了现代化的信息系统，A公司可以登录客户开放的系统查询销售数据，A公司是否可以在下月初待客户各店面将当月销售数据全部录入系统后根据查询到的系统数暂估收入而不一定要等下月收到客户核对清单时再确认？同时暂估销售返利？ 2 、A公司仍然按目前的处理方式在收到客户总部代销清单核对一致后再确认收入，并同步确返利（这样期末也就不会有返利的预计负债了）。 3 、还是说两种方式都可以，保持一贯性即可？ 烦请陈版指点一下，多谢了！

回答人：chenyiwei
对A公司而言，该客户（代销机构）属于“服务机构”，应对其IT系统的内控设计和运行的有效性获取充分、适当的审计证据。相关审计准则规定见《中国注册会计师审计准则第 1241 号——对被审计单位使用服务机构的考虑》及其应用指南。 同时，对于对账结果与下月初通过客户开放给A公司的信息系统接口查询结果的差异，应注意分析其产生原因和影响是否重大，是否在可接受范围内。如果影响不重大，处于可接受范围内的，则可以接受按下月初查询结果及时确认收入和返利相关负债。 另外，在年度审计中，建议在A和客户完成对账后，依据最终对账确认的结果确认收入和返利相关负债。

提问人：gulgdx 时间：2018-04-30 20:40:00
请问陈版，如果“在年度审计中，依据最终对账确认的结果确认收入和返利相关负债”，则就是企业现在的操作方式，取得代销清单的当期才确认收入与返利负债，也就是 12 月的销售由于次年 1 月才取得代销清单，因此在次年 1 月才确认相关的收入与反利负债了？

回答人：chenyiwei
作为资产负债表日后调整事项，计入报告年度 12 月。